臺灣臺南地方法院民事裁定
111年度補字第925號
原      告  林許玉枝
被      告  林政輝  
上列當事人間請求解除套繪管制等事件，本院裁定如下：
    主    文
原告應於收受本裁定送達翌日起7日內，補繳第一審裁判費新臺
幣17,335元，逾期未繳，即駁回其訴。
    理    由
一、按訴訟標的之價額，由法院核定，核定訴訟標的之價額，以
    起訴時之交易價額為準；無交易價額者，以原告就訴訟標的
    所有之利益為準；以一訴主張數項標的者，其價額合併計算
    之。但所主張之數項標的互相競合或應為選擇者，其訴訟標
    的價額，應依其中價額最高者定之；訴訟標的之價額不能核
    定者，以同法第466條所定不得上訴第三審之最高利益額數
    加10分之1定之，民事訴訟法第77條之1第1項、第2項、第77
    條之2第1項、第77條之12分別定有明文。又當事人請求雖屬
    不同訴訟標的，惟自經濟上觀之，其訴訟目的一致，不超出
    終局標的範圍，其訴訟標的之價額，應擇其中價額較高者定
    之（最高法院102年度台抗字第458號民事裁定意旨參照）。
二、本件原告起訴未據繳納裁判費。查原告訴之聲明第一項為：
    「被告應就臺南市佳里區公所核發之（68）南建局（佳）使
    字第0041號使用執照，向臺南市政府申請使用執照變更，並
    解除原告所有坐落臺南市○○區○○段00000○00000地號土地之
    建築套繪管制」；訴之聲明第二項則為：「被告應就前項使
    用執照所記載坐落臺南市○○區○○段00000地號土地，協同原
    告向臺南市佳里區公所申請建築線指示，及向臺南市佳里地
    政事務所申請土地複丈、鑑界等地政測量相關事宜」；原告
    所請求事項均非對於親屬關係及身分上之權利有所主張，應
    屬財產權訴訟，而原告上開二項聲明之目的，均在以原告所
    有之臺南市○○區○○段00000○00000地號土地解除建築套繪管
    制，故其訴訟標的價額應以該土地因解除套繪管制可獲利益
    之數額為準；然依現有事證，無從認定原告因此所獲利益為
    何，原告復未陳明訴訟標的價額，應屬訴訟標的價額不能核
    定之情形，揆諸前開規定，此二項聲明之訴訟標的價額應各
    以現行上訴第三審之最高利益數額加10分之1即新臺幣（下
    同）165萬元定之。又上開第二項聲明，係為完臻解除套繪
    之目的，與第一項聲明於經濟上目的觀之，具有競合關係，
    是本件訴訟之訴訟標的價額應以上開二項聲明中最高者即16
    5萬元定之，應徵第一審裁判費17,335元，茲依民事訴訟法
    第249條第1項但書之規定，限原告於收受本裁定送達翌日起
    7日內如數補繳，逾期未繳，即駁回其訴，特此裁定。
中　　華　　民　　國　　111 　年　　11　　月　　7 　　日
                    民事第二庭  法  官  陳䊹伊
以上正本係照原本作成。
如不服本裁定關於訴訟標的價額之核定，應於收受裁定正本後10
日內向本院提出抗告狀，並繳納抗告費新臺幣1,000元；其餘關
於命補繳裁判費部分，不得抗告。
中　　華　　民　　國　　111 　年　　11　　月　　7 　　日
                                書記官  王美韻